臺灣桃園地方法院民事裁定
111年度小上字第22號
上  訴  人  林玉琴    住新北市○○區○○街0巷0號7樓    被  
上訴人  江家瑜    住桃園市○○區○○路0段000巷0號

上列當事人間請求返還押租金事件，上訴人對於中華民國110年1
1月29日本院桃園簡易庭110年度桃小字第1304號第一審小額民事
判決提起上訴，本院裁定如下：
    主    文
上訴駁回。
第二審訴訟費用新臺幣壹仟伍佰元由上訴人負擔。
    理    由
一、按對於小額程序第一審裁判之上訴或抗告，非以其違背法令
    為理由，不得為之；對於小額程序之第一審裁判上訴，上訴
    狀內應記載上訴理由，表明下列各款事項︰一、原判決所違
    背之法令及其具體內容。二、依訴訟資料可認為原判決有違
    背法令之具體事實，民事訴訟法第436條之24第2項、第436 
    條之25分別定有明文。又依同法第436條之32第2項準用同法
    第468條及第469條第1款至第5款規定，判決不適用法規或適
    用不當者，為違背法令，判決有同法第469條所列各款情形
    之一者，為當然違背法令。是當事人就小額訴訟事件第一審
    判決提起上訴，如依民事訴訟法第436條之32第2項準用同法
    第468條規定，以第一審判決有不適用法規或適用法規不當
    為理由時，其上訴狀或理由書應有具體之指摘，並揭示該法
    規之條項或其內容，若係成文法以外之法則，應揭示該法則
    之旨趣，倘為司法院解釋或最高法院判例，則應揭示該判解
    之字號或其內容，如以民事訴訟法第469條所列各款情形為
    理由時，其上訴狀或理由書，應揭示合於該條款之事實，上
    訴狀或理由書如未依此項方法表明者，即難認為已對原審判
    決之違背法令有具體之指摘，其上訴自難認為合法（最高法
    院71年台上字第314號判例要旨參照）。再者，如上訴人未
    於提起上訴後20日內補正合法之上訴理由書，依民事訴訟法
    第436條之32第2項準用同法第444條第1項前段及第471條第1
     項之規定，第二審法院毋庸命其補正，應以裁定駁回之（
    最高法院73年度第2次民事庭庭長會議決定意旨參照）。
二、本件上訴意旨略以：上訴人向被上訴人租賃房屋時繳納押租
    保證金新臺幣（下同）1萬8,000元，並合意倘上訴人申請中
    低收入戶之補助通過則繼續承租，反之則終止租約，被上訴
    人需將押租保證金退還，被上訴人嗣後卻不退還押租金等語
    。並聲明：㈠原判決不利上訴人部分廢棄；㈡上開廢棄部分，
    被上訴人應再給付上訴人1萬8,000元，及自起訴狀繕本送達
    翌日起至清償日止，按週年利率百分之五計算之利息。
三、本件上訴人所陳前開上訴理由，並未具體說明原審判決有何
    民事訴訟法第468條之違背法令或第469條第1款至第5款之當
    然違背法令情形，亦未揭示法規之條項、內容，或成文法以
    外之法則之旨趣，或司法院解釋、最高法院判例之判解字號
    或其內容，以具體指摘原判決有何不適用法規或適用不當之
    處，參諸前開說明，自不得謂已合法表明上訴理由。上訴人
    係於民國110年12月14日提起本件上訴，其於提起上訴後20
    日內並未另行具狀再補充合法之上訴理由，揆諸首揭法條及
    說明，本院亦毋庸命其補正，是本件未具上訴之合法程式，
    其上訴為不合法，應裁定駁回。
四、關於上訴人應負擔之第二審訴訟費用，依民事訴訟法第436
    條之32第1項準用第436條之19第1項之規定，確定本件訴訟
    費用額如主文第2項所示之金額。
五、爰裁定如主文。　　　　　　　　　　　
中　　華　　民　　國　　111 　年　　2 　　月　　24　　日
            民事第二庭審判長  法  官  袁雪華
                              法  官  張震武
                              法  官  李麗珍
正本係照原本作成。
本裁定不得抗告。
中　　華　　民　　國　　111 　年　　2 　　月　　25　　日
                              書記官  謝伊婕